Inventaris van het archief van de Firma H. Verdegaal en Zn. BV te Sassenheim, 1927-1979
Nationaal Archief, Den Haag
Firma H. Verdegaal en Zonen BV te Sassenheim
Verdegaal en Zonen
1927-1979
33001
1.00 meter; 56 inventarisnummers.
Normale geschreven, getypte en gedrukte documenten, geen bijzondere handschriften.
Nationaal Archief, Den Haag
Fa. H. Verdegaal en Zn. B.V.
Het archief van het bloembollenbedrijf Verdegaal bestaat voor het grootste deel uit winst- en verliesrekeningen en stukken betreffende belastingaanslagen. Verder bevat het stukken betreffende het pensioenfonds en vergaderingen van directie en medewerkers.
Archiefvorming
Geschiedenis van het archiefbeheer
De verwerving van het archief
Het archief is door schenking verworven.
3.21
Aanwijzingen voor de gebruiker
Openbaarheidsbeperkingen
Volledig openbaar.
Materiële beperkingen
Aanvraaginstructie
Openbare archiefstukken kunnen online worden aangevraagd en gereserveerd. U kunt dit ook via de terminals in de studiezaal van het Nationaal Archief doen. Om te kunnen reserveren dient u de volgende stappen te volgen:
U maakt een profiel aan op www.gahetna.nl, en logt vervolgens in
Via de archiefinventaris (alleen de beschrijvingen met rode nummers) selecteert u het gewenste archiefstuk door op de knop 'Reserveren' te klikken
In het volgende scherm geeft u aan op welke dag u het archiefstuk wilt inzien
Indien u zich bevindt in de studiezaal en een tafelnummer heeft ontvangen kunt u dit nummer vermelden. Als u geen tafelnummer heeft kunt u tafelnummer 777 laten staan
Vervolgens bevestigt u uw reservering door deze te versturen.
Verwant materiaal
Beschikbaarheid van kopieën
Beschrijving van de series en archiefbestanddelen
- Stukken betreffende het pensioenfonds van de Fa. H. Verdegaal en Zn. B.V., 1953-1975; 1; 1 pak
- Stukken betreffende de vergaderingen tussen de directie en medewerkers van de Fa. H. Verdegaal en Zn. B.V., 1962; 2; 1 omslag
- Verslagen van het pensioenfonds van het personeel werkzaam in het bloembollenbedrijf., 1965-1972; 3; 1 omslag
- Winst- en verliesrekeningen, alsmede stukken betreffende belastingaanslagen., 1927-1979; 4-56; 53 omslagen
  - 1927, 4
  - 1928, 5
  - 1929, 6
  - 1930, 7
  - 1931, 8
  - 1932, 9
  - 1933, 10
  - 1934, 11
  - 1935, 12
  - 1936, 13
  - 1937, 14
  - 1938, 15
  - 1938-1939, 16
  - 1940, 17
  - 1941, 18
  - 1941-1942, 19
  - 1942-1943, 20
  - 1944, 21
  - 1945-1946, 22
  - 1946-1947, 23
  - 1947-1948, 24
  - 1948, 25
  - 1949, 26
  - 1949-1950, 27
  - 1950-1951, 28
  - 1952, 29
  - 1952-1953, 30
  - 1954, 31
  - 1954-1955, 32
  - 1956, 33
  - 1957, 34
  - 1958, 35
  - 1959, 36
  - 1960, 37
  - 1960-1961, 38
  - 1961-1962, 39
  - 1963, 40
  - 1964, 41
  - 1965, 42
  - 1966, 43
  - 1967, 44
  - 1968, 45
  - 1969, 46
  - 1970, 47
  - 1971, 48
  - 1972, 49
  - 1973, 50
  - 1974, 51
  - 1975, 52
  - 1976, 53
  - 1977, 54
  - 1978, 55
  - 1979, 56